【裁判字號】    99,審重訴,161
【裁判日期】    990409
【裁判案由】    土地所有權移轉登記等
【裁判全文】
臺灣臺北地方法院民事裁定           99年度審重訴字第161號
原      告  甲○○
訴訟代理人  林樹旺律師
            莊志成律師
被      告  乙○○
            庚○○
            丙○○
            戊○○
            丑○○
            丁○○
            子○○
            寅○○
            壬○○
            辛○○
            己○○
            癸○○
            卯○○
            巳○○
            辰○○
            午○○
上列當事人間土地所有權移轉登記等事件本院裁定如下：
    主  文
本件移送臺灣桃園地方法院。
    理  由
一、按，訴之全部或一部，法院認為無管轄權者，依原告聲請或
    依職權以裁定移送於其管轄法院，民事訴法第28條第1項定
    有明文。且按共同訴訟之被告數人，其住所不在一法院管轄
    區域內者，各該住所在地之法院俱有管轄權。但依第4條至
    前條規定有共同管轄法院者，由該法院管轄。因不動產之物
    權或其分割或經界涉訟者，專屬不動產所在地之法院管轄。
    其他因不動產涉訟者，得由不動產所在地之法院管轄。民事
    訴訟法第20條、第10條亦分別明定。又民事訴訟法第10條第
    2 項所謂「其他因不動產涉訟」，係指因不動產之物權或其
    分割或經界以外，與不動產有關之一切事項涉訟者而言（最
    高法院86年度台抗字第79號裁判參照）。另民事訴訟法第20
    條但書規定，原告僅得向上開共同管轄法院起訴。
二、查本件原告起訴主張訴外人陳國傳於民國76年4月16日向陳
    金水之繼承人即被告等人購買坐落在桃園縣蘆竹鄉○○○○
    段山鼻子小段1地號等228筆土地，惟系爭土地之出賣人尚有
    如附表一、二、三所示之桃園縣蘆竹鄉○○○○段等125筆
    土地未辦理過戶與陳國傳，而陳國傳復於85年10月1日前開
    125 筆土地轉賣與伊，伊爰依買賣契約及繼承之法律關係請
    求被告辦理土地所有權移轉登記予原告及違約損害賠償等語
    。
三、經查：
（一）原告起訴狀所列之被告癸○○之住所地雖在本院轄區，但
      其他被告乙○○、庚○○、丙○○、丁○○、戊○○、丑
      ○○、子○○、寅○○、壬○○、辛○○、己○○、卯○
      ○、巳○○、辰○○、午○○之住所分別在臺灣士林地方
      法院、臺灣板橋地方法院、臺灣桃園地方法院、臺灣臺南
      地方法院轄區，有原告所提出戶籍本在卷可稽。
（二）參諸原告所請求之具體內容既為前開不動產之所有權移轉
      登記事項，應屬民事訴訟法第10條第2項所指其他因不動
      產涉訟之事件，亦為同法第17條所規定因登記涉訟事件，
      各該特別審判籍管轄法院均為臺灣桃園地方法院。另違約
      賠償，因與系爭土地買賣契約，係基於同一原因事實，亦
      不宜割裂由不同之法院管轄。
（三）從而，本件前開不動產所在地及請求登記地均在桃園縣，
      依民事訴訟法第20條但書規定，自應由此事件之共同特別
      審判籍管轄法院即臺灣桃園地方法院管轄，並無普通審判
      籍法院管轄規定之適用，揆諸前揭規定意旨說明，茲原告
      向無管轄權之本院起訴，顯係違誤，爰將本件訴訟依職權
      移送於臺灣桃園地方法院。
四、依首開法條裁定如主文。
中    華    民    國    99    年    4     月    9    日
                  民事第六庭    法  官  吳定亞
以上正本係照原本作成。
如對本裁定抗告須於裁定送達後10日內向本院提出抗告狀，並繳
納抗告費新臺幣1,000元。
中    華    民    國    99    年    4     月    9     日
                                書記官  張婕妤

司法院資訊處製作；財團法人民間司法改革基金會備份。
